【裁判字號】    92,自,228
【裁判日期】    920507
【裁判案由】    毀損等
【裁判全文】
臺灣臺北地方法院刑事裁定                          九十二年度自字第二二八號
    自  訴  人  乙○○
    被      告  甲○○
              豊厚工程行
               即吳建豐
右列被告因毀損等案件，經自訴人提起自訴，本院裁定如左：
    主  文
自訴駁回。
    理  由
一、自訴意旨略以：被告甲○○駕駛豊厚工程行所有之車牌四一六─ＢＦ號大貨車，
    於民國九十二年二月十七日在台北市○○路○段一五五巷四弄巷口，與自訴人駕
    駛之ＡＨ─八０八八號自小客車發生碰撞，造成嚴重損壞，經台北市政府警察局
    交通大隊松山分隊員警到場處理，被告明確表示願負賠償責任，經送廠維修及保
    險公司鑑價結果，損失共計新台幣（下同）二萬四千零四十五元，詎被告甲○○
    拒不認帳，寄發存證信函亦置之不理，因認被告甲○○涉犯刑法第三百五十四條
    毀損罪嫌，另被告甲○○與被告豊厚工程行（即吳建豐）共犯刑法第三百四十二
    條第一項之背信罪嫌云云。
二、按法院或受命推事於自訴案件第一次審判期日前訊問及調查結果，如認為案件有
    刑事訴訟法第二百五十二條至第二百五十四條之情形者，得以裁定駁回其自訴，
    同法第三百二十六條第三項定有明文。
三、自訴人認被告涉有前揭犯行，無非係以輕微交通事故自行息事紀錄表及存證信函
    （均影本）為其主要論據。訊據被告甲○○堅決否認有何毀損、背信犯行，辯稱
    ：伊與自訴人發生交通事故，並非有意撞擊，另伊雖允諾賠償，但因保險過期，
    且伊對車損修復金額有意見，始尚未理賠等語。
四、經查：
  (一)被告甲○○與自訴人於前揭時、地發生交通事故，嗣並允諾以保險金額理賠等情
    ，為被告甲○○供承在卷，核與自訴人指訴情節相符，並有台北市政府警察局松
    山分局交通分隊輕微交通事故自行息事紀錄表影本可稽，惟自訴人於本院訊問時
    並不諱言：其與被告甲○○互不認識，被告甲○○應非故意撞我車等語（見本院
    九十二年四月二十五日訊問筆錄），則難認被告甲○○駕駛前揭大貨車與自訴人
    發生交通事故乃係「有意使其發生」、或係「預見其發生而其發生並不違背其本
    意」，況被告甲○○與自訴人既無任何怨仇，衡情實無必要以其維生之工具，故
    意撞上自訴人之自小客車，造成自己本身之損失，是尚難認被告係故意毀損自訴
    人之前揭自小客車，而刑法第三百五十四條之毀損罪，並無處罰過失毀損，自無
    法以該罪相繩。
  (二)又刑法上之背信罪，以為處理他人事務為前提，如為自己之工作行為，即與該罪
    之要件不符。本件被告甲○○與豊厚工程行負責人吳建豐縱曾允諾賠償自訴人前
    開車禍車損，雙方雖就賠償數額問題發生爭執，被告甲○○拒不履行，亦係民事
    債務不履行問題，核與背信罪之構成要件並不該當，況自訴人並未提出任何證據
    證明被告即豊厚工程行負責人吳建豐曾參與其與被告甲○○間就車損賠償之磋商
    ，自難僅因被告吳建豐係該大貨車所有權人，遽謂其與被告甲○○間犯意聯絡。
  (三)末按認定犯罪事實之證據，係指足以認定被告確有犯罪行為之積極證據而言，而
    本案依現有之證據資料上，除自訴人片面指訴外，尚無其他證據可資佐證，自難
    做為被告有罪之唯一依據，本件被告犯罪尚屬不能證明，此外復查無其他積極證
    據足資證明被告有何毀損、背信犯行，犯罪嫌疑尚有不足；依照首開說明，本件
    自訴應予駁回。
據上論斷，應依刑事訴訟法第三百二十六條第三項、第二百五十二條第十款，裁定如
主文。
中      華      民      國    九十二    年      五      月      七      日
                                      臺灣臺北地方法院刑事第八庭
                                          法  官  胡宏文
右正本證明與原本無異。
如不服本裁定，應於送達後五日內，向本院提出抗告狀。
                                          書記官  劉穗筠
中      華      民      國    九十二    年      五      月      九      日


司法院資訊處製作；財團法人民間司法改革基金會備份。
